【裁判字號】    97,交易,7
【裁判日期】    970325
【裁判案由】    過失致死等
【裁判全文】
臺灣花蓮地方法院刑事判決               97年度交易字第7號
公  訴  人  臺灣花蓮地方法院檢察署檢察官
被      告  乙○○
上列被告因過失致死等案件，經檢察官提起公訴（97年度偵字第
118 號），被告於準備程序中就被訴事實為有罪之陳述，由本院
裁定改依簡式審判程序審理，並判決如下：
    主  文
乙○○服用酒類，不能安全駕駛動力交通工具而駕駛，處有期徒
刑參月；又因過失致人於死，處有期徒刑伍月。應執行有期徒刑
柒月，緩刑參年。
    事實及理由
一、本案犯罪事實、證據除引用檢察官起訴書（如附件）所載外
    ，另補充更正如下：
（一）犯罪事實第3行之首增載：「重型」2字，及第7 行（末段
      ）增載：「乙○○於肇事後，於警方據報趕往現場處理時
      ，對於前來處理之花蓮縣警察局鳳林分局警員坦承為本件
      車禍事故之肇事人，自首而接受裁判。」等字。
（二）證據：被告乙○○於本院訊問時之自白。
二、按行為後法律有變更者，適用行為時之法律。但行為後之法
    律有利於行為人者，適用最有利於行為人之法律。刑法第2
    條第1項定有明文。查刑法第185條之3 公共危險罪，其法定
    刑罰金部份，業已修正公布，將「銀元3 萬元以下罰金」，
    提高為「新臺幣15萬元以下罰金」，並自民國97年1月4日施
    行，修正後之規定顯對被告不利，依刑法第2條第1項前段之
    規定，比較新舊法適用之結果，應適用修正前之刑法第185
    條之3較有利於被告，合此說明。
三、核被告所為，係犯修正前刑法第185條之3服用酒類，不能安
    全駕駛動力交通工具而駕駛罪、同法第276條第1項之過失致
    人於死罪。又被告係酒醉且無重型機車駕駛執照而騎重型機
    車，因而發生車禍致被害人死亡之結果，所犯過失致死罪之
    部分，應依道路交通管理處罰條第86條第1 項之規定加重其
    刑。另被告於本件騎車肇事之後，在有偵查犯罪職權之公務
    員發覺前，即向到場處理車禍之花蓮縣警察局鳳林分局警員
    坦承係肇事人，並願意接受審判等情，有花蓮縣警察局鳳林
    分局道路交通事故肇事人自首情形紀錄表1 份附卷可參，應
    依刑法第62條前段有關自首之規定，減輕其刑，並依刑法第
    71條第1項之規定先加後減之。又被告所犯上開2罪間，犯意
    各別，行為互殊，犯罪構成要件事實互異，應予分論併罰。
    爰審酌被告前無任何科刑紀錄，有卷附之臺灣高等法院被告
    前案紀錄表可參，素行良好，然明知酒精成分對人之意識能
    力具有不良影響，酒後駕車對一般往來之公眾及駕駛人自身
    皆具有高度危險性，漠視自己安危及公眾安全，心存僥倖騎
    車上路而發生車禍，嚴重危害行車安全，導致本案車禍，造
    成被害人家屬莫大傷痛，然被害人亦有酒後騎車等疏失，及
    其犯後坦承犯行，態度良好等一切情狀，分別量處如主文所
    示之刑，並定其應執行之刑。
四、又查，被告前未曾因故意犯罪受有期徒刑以上刑之宣告，此
    有臺灣高等法院被告前案紀錄表在卷可參，其因一時疏忽致
    觸犯本案犯行，再參以案發後，被告已與被害人家屬達成和
    解，此據被害人之父甲○○到庭陳述明確，並有和解書1 紙
    在卷可憑（見本院卷第10頁、第14頁），是認被告經此偵審
    科刑之教訓後，當知所警惕，信無再犯之虞，故本院認前開
    對被告所宣告之刑，以暫不執行為適當，爰宣告緩刑3 年，
    以勵自新。
五、末按「除被告所犯為死刑、無期徒刑、最輕本刑為 3年以上
    有期徒刑之罪或高等法院管轄第一審案件者外，於前條第1
    項程序進行中，被告先就被訴事實為有罪之陳述時，審判長
    得告知被告簡式審判程序之旨，並聽取當事人、代理人、辯
    護人及輔佐人之意見後，裁定進行簡式審判程序。」刑事訴
    訟法第273條之1第1項定有明文。查本件被告所犯刑法第185
    條之3、第276條第1項等罪，其法定刑均非最輕本刑為3年以
    上有期徒刑之罪，且被告於本院準備程序進行中，復就被訴
    之事實為有罪之陳述，經告知被告簡式審判程序之旨，被告
    及公訴人對於本件改依簡式審判程序審理均表示同意，是本
    院即依前揭刑事訴訟法規定，裁定本件進行簡式審判程序，
    附此敘明。
六、據上論斷，應依刑事訴訟法第273條之1第1項、第299條第1
    項前段、第310條之2、第454條第2項，修正前刑法第185 條
    之3，刑法第2條第1項前段、第276條第1項、第51條第5款、
    第62條前段、第71條第1項、第74條第1項第1 款，道路交通
    管理處罰條第86條第1項，刑法施行法第1 條之1，判決如主
    文。
七、如不服本件判決，得自收受送達之日起10日內，向本院提起
    上訴。
本案經檢察官王怡仁到庭執行職務。
中    華    民    國    97    年    3     月    25    日
                  刑事第三庭    法  官  許乃文
上列正本證明與原本無異。
如對本判決不服，應於送達後10日內，向本院提出上訴狀（上訴
狀應記載具體上訴理由並應抄附繕本）告訴人或被害人如對於本
判決不服者，應具備理由請求檢察官上訴，其上訴期間之計算係
以檢察官收受判決正本之日期為準。
中    華    民    國    97    年    3     月    25    日
                                書記官
附錄本判決論罪之法律條文：
修正前刑法第185條之3：
服用毒品、麻醉藥品、酒類或其他相類之物，不能安全駕駛動力
交通工具而駕駛者，處一年以下有期徒刑、拘役或三萬元以下罰
金。
中華民國刑法第276條：
因過失致人於死者，處2年以下有期徒刑、拘役或2千元以下罰金
。
從事業務之人，因業務上之過失犯前項之罪者，處5 年以下有期
徒刑或拘役，得併科3千元以下罰金。


司法院資訊處製作；財團法人民間司法改革基金會備份。
